【裁判字號】    90,勞訴,51
【裁判日期】    901130
【裁判案由】    損害賠償
【裁判全文】
臺灣臺中地方法院民事裁定  九十年度勞訴字第五一號
    原      告  甲○○
    被      告  乙○○
右當事人間請求損害賠償事件，經本院刑事庭移送前來，本院裁定如左：
    主      文
原告之訴駁回。
訴訟費用由原告負擔。
    理      由
一、按因犯罪而受損害之人，於刑事訴訟程序固得附帶提起民事訴訟，對於被告請求
    回復其損害。但必限於起訴之犯罪事實侵害個人私權致生損害者，始得提起之，
    否則縱令得依其他事由，提起民事訴訟，亦不得於刑事訴訟程序附帶為此請求。
    又移送民事庭之附帶民事訴訟，應適用民事訴訟法，縱移送前提起此項訴訟不合
    刑事訴訟法第四百八十七條所定之要件，而有同法第五百零二條第一項關於訴之
    不合法之規定情形時，亦應依民事訴訟法第二百四十九條第一項第六款之規定，
    以裁定駁回之。最高法院六十年台上字第六三三號著有判例及八十四年度台抗字
    第五九三號著有裁判意旨足資參照。
二、本件原告因被告違反勞動基準法案件，於刑事訴訟程序附帶提起民事訴訟，請求
    判決被告應給付原告新台幣六十萬元。經刑事庭依刑事訴訟法第五百零四條第一
    項規定，就被告部分之附帶民事訴訟，以裁定移送民事庭。
三、經查，本件被告乙○○被訴之犯罪事實為：被告為愛王工業股份有限公司之代表
    人，於民國八十九年十一月間因周轉困難無法發薪，乃於同年月十五日宣布歇業
    ，詎被告竟未依勞動基準法第十七條規定，發放資遣費給原告等人，致原告受有
    未領得資遣費之損害，此經本院調閱九十年度易字第一二九二號違反勞動基準法
    刑事案卷查閱屬實。足見刑事判決係以被告違反勞動基準法第十七條之規定，而
    依同法七十八條之規定處斷，惟查，本件原告據以提起刑事附帶民事判決之事實
    乃係以被告宣布停業，竟未依照勞動基準法給付退休金，而非給付資遣費，此亦
    經本院九十年十一月二十八日言詞辯論時闡明屬實，是依據原告主張之事實，乃
    被告未依照勞動基準法第五十五條第一項之規定，而觸犯同法第七十八條之規定
    之情形，然此項事實既未經刑事判決併同具體認定，原告據此請求被告給付退休
    金，尚難認為因被告被訴犯罪事實所生之損害，縱令原告得依其他勞動契約之法
    律關係，提起民事訴訟請求退休金，亦不得於本件刑事訴訟程序附帶為此請求。
    依首開說明，其訴顯難認為合法，自應予駁回。
四、依民事訴訟法第二百四十九條第一項第六款、第九十五條、第七十八條，裁定如
    主文。
中      華      民      國    九十      年     十一     月     三十     日
                                臺灣臺中地方法院勞工法庭
~B法      官  許石慶
右正本證明與原本無異。
如對本裁定抗告須於裁定送達後十日內向本院提出抗告狀。
中      華      民      國    九十      年     十二     月      三     日
~B法院書記官  魏愛玲


司法院資訊處製作；財團法人民間司法改革基金會備份。
